臺灣高雄地方法院刑事判決　　　　　　　94年度易字第1823號
公　訴　人　臺灣高雄地方法院檢察署檢察官
被　　　告　丁○○
上列被告因竊盜案件，經檢察官提起公訴（94年度速偵字第1383
號），及移送請求併辦（94年度偵字第23112 號），本院改依簡
式審判程序審理，判決如下：
    主  文
丁○○連續攜帶兇器竊盜，累犯，處有期徒刑拾月；扣案Ｔ字型
扳手起子壹支沒收之。
    事  實
一、丁○○曾於民國92年間，因犯施用毒品及竊盜罪，經本院分
    別以92年度訴字第2649號及93年度簡字第12號判處有期徒刑
    7月及4月確定，再經本院以93年度聲字第3187號裁定應執行
    有期徒刑10月確定，甫於94年2月28日縮短刑期期滿執行完
    畢，仍不知悔改，竟基於意圖為自己不法所有之概括犯意，
    連續於：（一）94年10月4日中午12時許，在高雄市○○區
    ○○路180巷37弄4號前，見甲○○所有車號號碼GIS-417號
    機車停放於路旁，乃持其不詳友人寄放之機車鑰匙1支，以
    啟動該機車電門之方式竊取該機車後，即騎乘該車逃逸。嗣
    於同年月5日下午3時50分許，在高雄市○○區○○路95巷2
    號前，為警查獲，並扣得該機車1部。（二）94年20月8日下
    午8時10分許，丁○○又持其自己所有而於客觀上具有危險
    性而足為兇器使用之T型扳手起子1支，以該T型扳手撬開機
    車鎖頭及電門發動引擎之方式，竊取乙○○所有之車牌號碼
    XNO-918號重型機車1輛，得手後即騎乘該機車逃逸，並以該
    機車供己代步之用。（三）94年10月9日上午5時10分許，丁
    ○○復騎乘該車牌號碼XNO-918號機車，前往位於高雄市○
    ○區○○路353巷68號旁由戊○○經營之鐵工廠，徒手竊取
    戊○○所有之鋁門窗乙組、鋁門支架14支等物，得手後將置
    放於其所騎乘之上開機車腳踏板上，正欲騎車離去之際，為
    警當場查獲，並扣得上開車牌號碼XNO-918號重型機車1輛、
    鋁門窗1組、鋁門支架14支及T型扳手起子1支等物。
二、案經高雄市政府警察局三民第二分局報告臺灣高雄地方法院
    檢察署檢察官偵查後聲請簡易判決處刑暨移送請求併辦，本
    院改依簡式審判程序審理。
    理  由
一、本件被告丁○○所犯為死刑、無期徒刑或最輕本刑為三年以
    上有期徒刑以外之罪，其於準備程序中就被訴事實為有罪之
    陳述，經法官告知簡式審判程序之旨，並聽取公訴人之意見
    後，依刑事訴訟法第273條之1第1項規定，裁定由受命法官
    獨任進行簡式審判程序，合先敘明。
二、上開犯罪事實，業經被告丁○○坦承不諱，核與證人即被害
    人甲○○、乙○○、戊○○於警詢中陳述之情節相符，復有
    贓物認領保管單3紙、左營分局車輛協尋電腦輸入單、三民
    第二分局車輛尋獲電腦輸入單2紙、車輛竊盜、車牌失竊資
    料個別查詢報表-查詢車輛認可資料1紙、車輛車牌失竊作業
    -查獲車輛認可資料2紙、照片12張在卷可稽，此外，復有被
    告持有之機車鑰匙及T字型扳手起子各1支扣案足資佐證，事
    證明確，被告犯行，足堪認定。
三、按按刑法第321條第1項第3款所謂之兇器，其種類並無限制
    ，凡客觀上足對人之生命、身體、安全構成威脅，具有危險
    性之兇器均屬之（最高法院79年台上字5253號判例參照）。
    查本件扣案之Ｔ字型扳手起子係金屬製品，且前端尖銳，此
    有扣案T字型扳手起子照片2張在卷可證，該T字型扳手起子
    既係金屬製品，自當質地堅硬，且其前端尖銳，被告攜帶該
    Ｔ字型扳手起子竊取財物，客觀上對人之生命、身體、安全
    足以構成威脅，而具有危險性，自屬兇器。被告丁○○持鑰
    匙竊取上開車牌號碼GIS-417號機車及徒手竊取上開鋁窗及
    鋁門支架之行為，係犯刑法第320條第1項之普通竊盜罪；其
    持扣案T字型扳手起子竊取該車牌號碼XN918號機車，核其此
    部分所為，則係犯刑法第321條第1項第3款之攜帶兇器竊盜
    罪。被告先後二次普通竊盜及一次攜帶兇器竊盜之犯行，時
    間緊接，犯罪基本構成要件相同，顯係基於概括犯意反覆為
    之，為連續犯，應依刑法第56條之規定論以情節較重之攜帶
    兇器罪，並加重其刑。又檢察官雖僅就被告竊取車牌號碼
    GIS-417號機車部分聲請簡易判決處刑，然檢察官就犯罪事
    實一部起訴者，其效力及於全部，刑事訴訟法第267條定有
    明文。本件被告其餘竊盜之事實，與起訴論罪科刑部分有連
    續犯之裁判上一罪關係，已如前述，本院自應就此部分一併
    審理，附此敘明。被告曾於92年間，因犯施用毒品及竊盜罪
    ，經本院分別以92年度訴字第2649號及93年度簡字第12號判
    處有期徒刑7月及4月確定，再經本院以93年度聲字第3187號
    裁定應執行有期徒刑10月確定，甫於94年2月28日縮短刑期
    期滿執行完畢，有臺灣高等法院被告前案紀錄表及臺灣高雄
    地方法院檢察署刑案資料查註紀錄表各一份在卷足憑。其於
    五年以內再犯本件有期徒刑以上之罪，為累犯，應依刑法第
    47條之規定遞予加重其刑。爰審酌被告曾因犯竊盜罪，經本
    院判處有期徒刑4月確定，並執行完畢，竟於執行完畢出監
    後不足一年之時間，即再犯本件之罪，且其犯行更達三次，
    顯見其不思以己力謀生賺取所需，徒以竊取他人財物之方法
    滿足物慾，其前案所宣告之刑期，並不足收矯正之效，惟被
    告於犯後業已坦承犯行，犯後態度尚佳，且本件所竊財物均
    業已發還被害人，其犯罪所生損害尚非甚鉅，然其攜帶兇器
    竊盜，對被害人或其他可能在場人具有潛在危險性等一切情
    狀，判處如主文所示之刑，以示懲儆。扣案之T字型扳手起
    子1支為被告所有，此經被告供承在卷，且係供犯罪所用之
    物，應依刑法第38條第1項第2款之規定沒收之。至扣案之機
    車鑰匙1支，雖係供被告犯罪所用之物，惟被告否認為其所
    有，且無其他證據證明確係被告所有之物，爰不併為沒收之
    諭知，附此敘明。
據上論斷，應依刑事訴訟法第452條、第273條之1第1項、第284
條之1、第299條第1項前段，刑法第321條第1項第3款、第56條、
第47條、第38條第1項第2款，判決如主文。
本案經檢察官丙○○到庭執行職務
中　　華　　民　　國　　94　　年　　11　　月　　21　　日
　　　　　　　　　刑事第九庭  法　官　 王啟明
以上正本證明與原本無異。
如不服本判決，應於收受送達後10日內向本院提出上訴書狀。
中　　華　　民　　國　　94　　年　　11　　月　　21　　日
　　　　　　　　　 　　       書記官   陳心儀
如不服本判決，應於判決送達後10日內，向本院提出上訴狀。
附錄所犯法條：
中華民國刑法第321條：
犯竊盜罪而有左列情形之一者，處 6 月以上、 5 年以下有期徒刑：
一　於夜間侵入住宅或有人居住之建築物、船艦或隱匿其內而犯
　　之者。
二　毀越門扇、牆垣或其他安全設備而犯之者。
三  攜帶兇器而犯之者。
四  結夥三人以上而犯之者。
五  乘火災、水災或其他災害之際而犯之者。
六  在車站或埠頭而犯之者。
前項之未遂犯罰之。
